# 求教陈版主，关于母公司对全资子公司长投减值问题

提问人：wangjiao0451 时间：2018-02-10 10:24:33
陈版主，又来向您请教问题了，我们遇到一个情况：母公司下面有一家全资子公司， 2014 年成立，母公司给子公司投了 6000 万，是做互联网行业的，目前处于发展期，所以成本费用比较大。目前该子公司净资产将近-8000万，日常运营靠与母公司借款运营，从净资产角度来看，母公司长投 6000 万应全额提减值，但是从该子公司的前景来看，该子公司已经找到投资方（但没有签订正式的投资协议，是口头约定），只要投资方一进来，净资产就不会是负数，甚至净资产会超过 6000 万，且互联网行业前期投入很大，亏损很正常，从这个角度来看，母公司的长投又无需减值。 所以，陈版主，就目前这两种情况，母公司是否需要对该子公司长投全额提减值呢？

回答人：chenyiwei
对照《企业会计准则第 8 号——资产减值》的规定合理测算可收回金额。理论上当前账面净资产为负数不代表已经发生减值，但需注意获取未来的盈利预测、外部投资人的入股谈判进展情况等佐证，且最好能在财务报表批准报出日之前与外部财务投资人达成投资协议。